【裁判字號】    97,聲更,5
【裁判日期】    970731
【裁判案由】    聲明異議
【裁判全文】
臺灣桃園地方法院刑事裁定               97年度聲更字第5號
聲明異議人  甲○○原名呂子弘.
即受刑人
上列聲明異議人因違反懲治盜匪條例等罪殘刑之指揮聲明異議，
經本院於民國96年9 月20日以96年度聲字第2158號裁定異議駁回
，異議人提起抗告，經臺灣高等法院於96年11月14日以96年度抗
字第1261號裁定抗告駁回，異議人提起再抗告，經最高法院於97
年1 月10日以97年度台抗字第16號裁定撤銷發回臺灣高等法院更
為裁定，嗣經臺灣高等法院於97年1 月31日以97年度抗更(一)字第
2 號裁定撤銷發回本院，異議人復提起再抗告，經最高法院於97
年6 月5 日以97年度台抗字第407 號駁回抗告確定，本院裁定如
下：
    主  文
異議駁回。
    理  由
一、本件聲明異議意旨略以：如附件聲明異議狀所載。
二、按受刑人以檢察官執行之指揮為不當者，得向諭知該裁判之
    法院聲明異議，刑事訴訟法第484 條定有明文。而所謂「諭
    知該裁判之法院」，乃指對被告之有罪判決，於主文內實際
    宣示其主刑、從刑之裁判而言（最高法院79年度台聲字第19
    號判例參照），且對於已判決確定之各罪定其應執行刑之裁
    定確定後，與確定判決有同等效力。次按保安處分係對受處
    分人將來之危險性所為拘束其身體、自由之處置，以達教化
    與治療之目的，為刑罰之補充制度。假釋出獄者，假釋中付
    保護管束，屬於保安處分之一種，其目的在監督受刑人釋放
    後之行狀與輔導其適應社會生活，期能繼續保持善行。依保
    安處分執行法第64條第2 項之規定，法務部得於地方法院檢
    察署置觀護人，專司由檢察官指揮執行之保護管束事務，因
    此受刑人假釋中之保護管束事務，自係由檢察官指揮執行。
    受保護管束人違反保護管束規則，情節重大，而撤銷假釋，
    仍屬刑事裁判執行之一環，為廣義之司法行政處分，受保護
    管束人對於檢察官所指揮執行撤銷假釋之原因事實，如有不
    服，固非不得依刑事訴訟法第484 條之規定，俟檢察官指揮
    執行該假釋撤銷後之殘刑時，由受刑人或其法定代理人或配
    偶向當初諭知該刑事裁判之法院，聲明異議以求救濟（最高
    法院95年台抗字第441 號裁定意旨參照）。
三、查本件聲明異議人甲○○前因違反懲治盜匪條例、麻醉藥品
    管理條例、軍法逃亡、妨害自由、竊盜等5 罪，經臺灣高等
    法院以87年聲字第1668號裁定應執行有期徒刑16年10月確定
    ，於93年7 月5 日因縮刑假釋出監，交付保護管束至100 年
    5 月16日，惟其於保護管束期間內又因施用毒品案件，經本
    院以94年度毒聲字第954 號裁定送觀察、勒戒後，因認有繼
    續施用毒品之傾向，再經本院以95年度毒聲字第1398號裁定
    令入戒治處所施以強制戒治，異議人不服提起抗告，嗣經臺
    灣高等法院以94年度毒抗字402 號裁定駁回抗告確定，是法
    務部依此認定異議人於保護管束期間內未保持善良品行，而
    依保安處分執行法第74條之3 第1 項規定聲請撤銷其保護管
    束之假釋處分後，由臺灣桃園地方法院檢察署檢察官以95年
    度執更緝字第65號執行指揮書令異議人入監執行殘刑，此有
    臺灣高等法院被告前案紀錄表在卷可按，則本件異議人既係
    對上開95年度執更緝字第65號執行指揮書撤銷假釋之原因事
    實不服而聲明異議，依前揭說明，自應向原諭知該刑事裁判
    之法院聲明異議，始屬適法。而依前述，異議人前因違反懲
    治盜匪條例案件，經本院論處罪刑後，經臺灣高等法院撤銷
    改判，論處有期徒刑12年，褫奪公權10年，復經最高法院駁
    回上訴確定在案，依此，本院已非屬諭知該裁判之法院。且
    異議人除前述盜匪案件外，另因犯竊盜案件，經本院論處罪
    刑後，亦經臺灣高等法院撤銷改判，論處有期徒刑1 年6 月
    確定，又因違反麻醉藥品管理條例案件，經本院判處有期徒
    刑3 月，並諭知易科罰金折算標準確定，復因軍法逃亡案件
    ，經陸軍機械化第249 師司令部判處有期徒刑1 年6 月確定
    ，及因妨害自由案件，經陸軍機械化第249 師司令部判處有
    期徒刑2 年確定，經臺灣高等法院以87年聲字第1668號裁定
    應執行有期徒刑16年10月，褫奪公權10年，嗣經臺灣臺南地
    方法院以96年度聲減字第4216號裁定除違反懲治盜匪條例部
    分外，其餘4 罪裁定減刑，並就該5 罪定應執行刑為有期徒
    刑14年7 月又15日，褫奪公權10年，此有卷附臺灣高等法院
    被告前案紀錄表在卷可按，可見異議人係依前述臺灣高等法
    院87年聲字第1668號裁定定執行刑之裁定入監服刑，嗣經假
    釋，惟於假釋中更犯罪，假釋撤銷後，應入監執行殘刑，仍
    係臺灣高等法院所定執行刑之執行，嗣該臺灣高等法院定執
    行刑裁定，復經臺灣臺南地方法院96年度聲減字第4216號裁
    定就其所犯5 罪減刑並另定其應執行刑，則本件之「諭知該
    裁判之法院」應為臺灣高等法院，並非本院，異議人聲明異
    議本應向臺灣高等法院為之，其向本院聲明異議，即有未合
    ，應予駁回。
四、爰依刑事訴訟法第220條、第486條，裁定如主文。
中    華    民    國    97    年    7     月    31    日
                  刑事第七庭法  官  林惠霞
以上正本證明與原本無異。
如不服本裁定，應於收受送達後5日內向本院提出抗告狀。
                            書記官  陳恩如
中    華    民    國    97    年    7     月    31    日


司法院資訊處製作；財團法人民間司法改革基金會備份。
